臺灣彰化地方法院刑事判決　九十四年度訴字第六五四號
　　公　訴　人　臺灣彰化地方法院檢察署檢察官
　　被　　　告　甲○○
　　選任辯護人　林文成律師
　　被　　　告　丙○○
　　指定辯護人　陳青來律師
　　被　　　告　己○○
　　選任辯護人　張志新律師
　　　　　　　　黃怡瑜律師
上列被告因強盜等案件，經檢察官提起公訴（九十四年度偵字第
一六八九號、偵緝字第一二一號），本院判決如下：
        主  文
丙○○竊盜，處有期徒刑陸月；又意圖為自己不法之所有，結夥
三人以上，以強暴至使不能抗拒，而取他人之物，處有期徒刑捌
年肆月。應執行有期徒刑捌年捌月。
己○○、甲○○共同意圖為自己不法之所有，結夥三人以上，以
強暴至使不能抗拒，而取他人之物，各處有期徒刑捌年。
        事  實
一、丙○○意圖為自己不法之所有，於民國九十三年四月二十八
    日十七時四十分許，駕駛其所承租之車牌號碼ＹＹ－四七二
    九號自用小客車，行經丁○○位於彰化縣溪湖鎮○○里○○
    街二五號之住處時，見該處大門未關，無人在內之際，侵入
    該住宅內（無故侵入住宅部分未據告訴），徒手竊取丁○○
    所有置於該處客廳桌上之手提皮包一個（內有新臺幣【下同
    】三萬八千元、身分證、健保卡各一枚、提款卡三枚、存摺
    一本、行動電話一支等物），得手後逃逸。
二、丙○○任職於「茂盛工程公司」（設於彰化縣北斗鎮○○路
    ○段三二三號，起訴書誤載為丙○○業已離職），平常並居
    住於該公司，因與該公司之會計戊○○不睦，竟圖謀報復，
    先邀同其友人甲○○、己○○在九十四年二月十三日晚上至
    彰化縣埔心鄉「海龍王釣蝦場」玩樂，至翌日即同年月十四
    日凌晨四、五時許（起訴書誤載為同日七時五十分許），由
    丙○○駕駛該公司所有之車牌號碼Ｆ三－二一三一號藍色箱
    型車，搭載己○○、甲○○先至楓采汽車旅館停車場己○○
    之停車處，另由己○○駕駛車牌號碼ＯＬ－六八二二號自用
    小客車搭載田嘉豐，跟隨丙○○，三人先開車至上開公司附
    近某處停車後，再共同乘坐丙○○駕駛之上開箱型車前往上
    開公司，而於九十四年二月十四日六時許到達，並入內等候
    。其等於到達該公司後，竟共同基於意圖為自己不法所有及
    傷害人之身體之犯意聯絡，俟於同日七時五十分許，其等聽
    到戊○○駕駛車牌號碼ＨＥ－三一二一號自用小客車前來上
    班，甲○○、己○○隨即戴上口罩為免遭戊○○認出，而戊○○甫將上開鐵門拉開進入公司之際，甲○○、己○○即上
    前自兩側以手抓住戊○○，並將戊○○壓制在地上，丙○○
    見戊○○已遭抓住無法抵抗，即出手毆打戊○○身體等處，
    致戊○○受有右眼挫損傷、眼周圍瘀血五乘四公分、眼結膜
    出血、頸背挫傷腫痛等傷害。其間丙○○曾向戊○○稱：「
    妳在囂張看看。」等語，並由丙○○強取已遭甲○○、己○○壓制在地，不能抗拒之戊○○所有之隨身皮包一個（內有
    現金二萬餘元、戊○○及其夫游明憲之提款卡各一枚、金戒
    指一只、金項鍊一條、利川公司存摺等物），及車牌號碼Ｈ
    Ｅ－三一二一號自用小客車鑰匙一支，得手後，因當天係農
    曆過年後第一天上班，丙○○等人恐其他公司員工到公司上
    班發現上情，其等三人竟共同基於妨害自由之犯意，由甲○○、己○○以手抓住戊○○，丙○○則拿取膠帶捆綁戊○○
    之手腳，並封住戊○○之眼睛、嘴巴等部位，綁妥後，丙○○即叫甲○○、己○○將戊○○抬上戊○○所駕駛之上開自
    用小客車後座，甲○○、己○○再上車坐在戊○○兩側，以
    防止戊○○脫逃，丙○○則駕駛上開車輛在彰化縣北斗鎮、
    埤頭鄉等地閒晃多時，以此方式妨害戊○○之行動自由。又
    丙○○嗣將上開車輛駕駛至原與己○○二人停放車輛之處，
    令己○○、甲○○下車，由己○○駕駛其原駕駛之車牌號碼
    ＯＬ－六八二二號自用小客車搭載甲○○尾隨其後，至彰化
    縣二林鎮某處後停車，丙○○即翻找戊○○之皮包內財物，
    以供其等三人朋分花用，金戒指一個則由丙○○嗣後持往彰
    化縣溪湖鎮○○路三一五號「珠成銀樓」典當得款二千元花
    用，金項鍊一條則不知去向。丙○○見戊○○皮包內尚有戊○○於復華銀行員林分行及其夫游明憲於彰化銀行員林分行
    之提款卡各一枚，乃與甲○○、己○○共同基於意圖為自己
    不法所有之概括犯意聯絡，出言逼問戊○○該二枚提款卡之
    密碼，並於戊○○告知密碼後，推由甲○○負責看管戊○○
    ，己○○駕駛其上開自用小客車搭載丙○○，於同日十時至
    十一時許，連續至二林郵局（設於中正路與斗苑路口）、臺
    中商業銀行二林分行（設於新生路）、二林農會（設於斗苑
    路），分十次每次二萬元，計提領二十萬元，其中三萬五千
    元由甲○○、己○○朋分，其餘由丙○○分得。嗣因丙○○
    發現提款機同一天僅能提領固定金額，遂搭載戊○○至彰化
    縣員林鎮彰化銀行員林分行，準備以存摺提款現款，而甲○○、己○○則仍駕車尾隨在後。殆丙○○等人到達員林鎮後
    ，戊○○見有巡邏員警，隨即趁隙逃脫，並高喊救命，丙○○、甲○○、己○○見狀，即各自駕車逃逸。丙○○於犯案
    後四處躲藏，嗣則藏身於其女友楊茵茹（另由檢察官為緩起
    訴在案）位於彰化縣溪湖鎮○○里○○路○段六七三巷一號
    住處，然經警循線查悉上情，而於九十四年三月一日十五時
    十五分許，在上址逮捕到案，繼而循線逮捕甲○○、己○○
    到案。
二、案經彰化縣警察局北斗分局報請臺灣彰化地方法院檢察署檢
    察官偵查起訴。
        理  由
一、前揭犯罪事實一，被告丙○○竊盜犯行部分，業據被告丙○○於警詢、偵查中及本院審理時均坦承不諱，核與被害人丁○○於警詢、偵查中之證述，及證人黃淑華於警詢、偵查中
    之證述情節相符。此外，復有彰化縣小客車租賃商業同業公
    會小客車車租賃契約書、汽車出租單、車籍作業系統－查詢
    認可資料各一紙在卷可按，堪信被告丙○○之自白與事實相
    符，此部分之犯行業已明確，被告丙○○有上開竊盜犯行，
    應堪認定。
二、訊據被告丙○○固坦承其有犯罪事實二之犯行，惟供稱：搶
    被害人戊○○之皮包是在車上搶的，被告己○○、甲○○也
    不知道伊要搶被害人之財物，伊只是告訴他們說要去打人云
    云。另被告己○○、甲○○雖均坦承有妨害自由犯行，惟均
    辯稱：其等並無強盜被害人財物，也沒有與被告丙○○共同
    盜領被害人之財物，伊等是透過乙○○才認識丙○○，且丙○○跟伊等說是要去收帳云云。被告己○○並辯稱：伊並不
    知道載丙○○是去盜領被害人的款項云云然查：
（一）證人即被害人戊○○於警詢時證稱：伊於九十四年二月十
      四日七時四十二分許，到茂盛工程公司，當伊打開公司鐵
      捲門進入公司，就被被告三人毆打，再以膠帶將伊的雙眼
      、嘴巴及手腳捆綁，隨即強押伊進入伊停放於公司前的自
      用小客車內，載著伊沒有目標的亂逛，並在車上逼問伊提
      款卡之密碼，伊非常害怕就告訴他們，丙○○就下車去提
      款機領錢等語。又於偵查中證稱：案發當天早上七點多，
      伊一進入公司，丙○○就說妳再囂張看看，伊聽到他的聲
      音，就叫出他的名字，甲○○及己○○、丙○○把伊押在
      地上，甲○○、己○○就開始打伊，並捆綁伊，丙○○則
      一直搶伊車子的鑰匙及皮包，他搶得後，就由丙○○開伊
      的車，而甲○○、己○○則把伊拖上車，而且在車上時丙○○還交代甲○○、己○○加強捆綁動作，將膠帶捆緊一
      點；當時丙○○只說妳再囂張看看，並沒有說到錢的事，
      伊一進入公司他們三人就綁伊，丙○○重點在搶伊的鑰匙
      ，且皮包在公司就被們搶走；本來伊等四人一起在車上，
      大約在埤頭時他們一起下車，並把伊的東西都拿下去，再
      上車時只剩丙○○上車；丙○○第一次逼伊提款卡密碼時
      伊堅持不透露，然後他下車，之後再上車逼問，並說如果
      不說就看不到我兒子，他取得密碼後，就下車去提款，但
      伊有感覺有人在旁邊看守，不過不清楚是誰等語。再於本
      院審理時證稱：當天伊約早上七時四十分到公司，鐵門大
      約開三分之一伊人就鑽進公司，之後伊就被歹徒三人強押
      進入，是手腳被押，伊喊救命，想逃跑，但又被他們壓在
      地上，並先被他們以毛巾塞住嘴巴，他們是以強押的方式
      將手腳壓住，並圍毆，再以膠帶捆綁，丙○○並有說妳再
      囂張看看（以台語發音），伊喊救命，丙○○有小聲的告
      訴其他二人說將伊的嘴巴封起來，這是在毆打之後的事；
      當時丙○○並沒有蒙面，但伊認得他的聲音，因為已經快
      八點，他們怕公司的人到場，所以捆綁動作很快；因為公
      司裡面尚未開燈，裡面是暗的，伊只知道甲○○、己○○
      從兩側強押伊，但是何人押那一邊，伊不知道，丙○○有
      搶伊的鑰匙及皮包，他在搶時另外二人將伊壓住，伊才無
      法反抗；伊是在喊救命時，開始被他們毆打，但是何人打
      的不清楚，是從正面毆打伊，不是一進入公司就被打，整
      個事件發生太突然了；在車上是甲○○、己○○綁伊的，
      因為丙○○已經在車裡面發動引擎，並說綁緊一點，而伊
      的皮包是在公司被告搶，且伊是橫背（斜背於身上）被搶
      的，是二人捆綁伊時另一人搶伊鑰匙及皮包，被綁後就被
      他們抬上車，上車後他們又加強捆綁，當時伊左右二側各
      坐有一人。他們押走伊後，丙○○在車上逼問伊提款卡密
      碼，第一次伊堅持不說，丙○○下車與另二人交談後再上
      車，以伊兒子要脅，並說如果不講另外二人不見得可以放
      過伊，伊只好說出密碼，之後他們就去提款，但有一人留
      下來看守伊，等他們領錢回來後，又將伊載到員林鎮準備
      領錢，伊看到有巡邏警員即逃下車，喊救命等語。證人戊○○前開證述，雖就枝節部分略有不同，但就如何進入公
      司後被打、被搶、被綁及逼問提款卡密碼、逃離等情形則
      前後一致，堪信證人戊○○所證述之過程為真實。被告三
      人確均有參與傷害、強盜、妨害自由及盜領證人之存款等
      情事。
（二）被告丙○○雖於本院審理時供稱：被害人戊○○之皮包是
      在車上搶的，被告己○○、甲○○也不知道伊要搶被害人
      之財物，伊只是告訴他們說要去打人云云。然被害人之皮
      包是橫背（斜背）於身上，已如前述，且被告等均供承是
      在茂盛公司即已將被害人之手腳、眼睛加以捆綁，則手腳
      已遭捆綁，被告丙○○如何能將斜背於被害人身上之皮包
      取下，其所為之供述已有不實之處。又其於警詢中供稱：
      伊是於九十四年二月十四日早上七時五十分駕駛藍色廂型
      車前往茂盛公司，為先前之糾紛找會計戊○○算帳，伊是
      夥同綽號阿宏、阿嘉二人進入該公司埋伏，當時他們二人
      戴口罩，伊沒有戴，戊○○一進入公司便由伊動手毆打她
      ，因被戊○○認出，便將她拖上她的自小客車後座，並從
      茂盛公司內隨手取膠帶將戊○○手腳、眼睛、嘴巴綁住及
      控制戊○○行動，由伊駕駛戊○○之車輛到二林鎮一處地
      名大目沙之處，而阿宏及阿嘉駕駛另一部車跟隨在後，到
      後即便拿戊○○皮包內之現金二萬餘元及金項鍊一條、金
      戒指一個放在身上，並逼問戊○○彰化銀行及復華銀行提
      款卡之密碼後，在台中商業銀行二林分行、二林郵局、二
      林農會計提領二十萬元，伊發現提款機一日只能提領固定
      金額，便載被害人前往員林鎮彰化銀行前要刷本子，就在
      此時被害人自行掙脫下車喊救命，伊等便自行逃走；被害
      人遭伊等控制行動期間，由阿嘉負責看管被害人，伊由阿
      宏載到二林鎮領錢，現金二萬餘元由伊與阿宏、阿嘉三人
      均分，金飾由伊獨得，另所盜領之現金二十萬元，由伊拿
      取十三萬五千元還地下錢莊，另會三萬五千元交給阿嘉，
      剩下三萬元由伊獨得，金戒指伊拿到溪湖珠成銀樓典當得
      款二千元，金項鍊則已遺失；伊是於九十四年二月十二日
      左右開始計畫要找戊○○算帳，就打電話給己○○，跟己○○約在二月十四日多找一個人要找戊○○算帳，直到二
      月十三日二十三時許，伊等三人到海龍王釣蝦場聚會並相
      約隔日一同前往北斗鎮找戊○○，一開始我們只打算教訓
      戊○○，直到被戊○○發現後，伊等才會強盜戊○○財物
      ，所以他們（指己○○及甲○○）是出於自願強盜戊○○
      之物等語。並經本院勘驗該次警詢錄音帶，其錄音內容與
      筆錄相同，有本院九十四年七月二十日筆錄附卷可按。再
      被告丙○○於偵查中結證稱：整個強盜等行動都是由伊策
      劃，伊等三人講好要去抓人打，沒有講如何分工，本來只
      想打被害人，後來她看到伊的臉，只好把帶走，就搶車及
      皮包，在帶走被害人後，在車上伊將綁在被害人眼睛及嘴
      巴之膠帶撕開，講了半小時她才講出密碼，總共盜領了二
      十萬元，領完錢後伊才將被害人手上的膠帶解開，腳的膠
      帶是她自己解開的，之後要去員林的彰銀刷本子，就沒有
      綁被害人的手腳，她才逃脫；皮包內之財物，現金伊等三
      人平分，金飾伊拿去，二十萬元部分伊拿三萬五千元給他
      們二人中之一人分，伊只告訴乙○○說要去打人，己○○
      及甲○○都有抓被害人上車，但不知有無打她；他們二人
      在二林看到伊拿提款卡才知道伊要去盜領被害人的錢，本
      來他們以為要打人，伊決定抓人後他們有拒絕，但伊還是
      要他們幫忙，他們都有分到錢；當時伊私下跟甲○○說要
      去抓人打人看他去不去，甲○○就約己○○一去，做完本
      案後，不知是不是甲○○打電話叫乙○○過來，伊等四人
      就約在楓采汽車旅館見面，因為甲○○及己○○沒錢，伊
      要拿錢給他們二人，但伊身上只剩一萬二千元，就各分五
      千元給他們二人；伊到公司後被害人知道是伊，伊就在公
      司拿被害人的皮包，再由甲○○及己○○抓被害人，伊則
      用手打她，會罵被害人再囂張看看是怨恨她常在公司講伊
      壞話。將被害人押上車後，甲○○及己○○二人之後另開
      一部車跟在伊車後，一直到員林時都是這樣，之前伊是告
      訴他們二人說要去打人，當時甲○○、己○○及乙○○都
      在場；被害人皮包內之現金是伊與甲○○及己○○各分七
      千多元，是在檳榔攤那裡分的，甲○○及己○○是透過乙○○介紹的，伊私下去找他們，跟他們說要去打人所以他
      們就跟伊去，打人前並有告乙○○說要去向簡榮宗收錢，
      但沒有跟甲○○及己○○說，但跟乙○○說的那筆帳還沒
      去收，甲○○及己○○就先陪伊去打人，且未跟他們二人
      說要去要債，而是說要去打人；伊在過年前去乙○○家中
      說伊有一筆錢要收，過一、二天去收，幾天後乙○○介紹
      伊與甲○○及己○○認識，但介紹他們與伊認識與收款無
      關，是伊私下找甲○○及己○○說要去打人，問他們要不
      要去，他們說好，才一起去的等語。又被告丙○○於本院
      結證稱：甲○○及己○○是經由乙○○介紹認識的，當時
      有告訴他們二人說要去打人，因為戊○○間接告訴老闆講
      一些伊的事情，老闆私下告訴伊，伊氣不過才找甲○○及
      己○○教訓她一下，在茂盛公司時是甲○○及己○○押住
      被害人，而伊則搶被害人的汽車鑰匙及皮包，之後將被害
      人捆綁後要甲○○及己○○將被害人抬上車，當時甲○○
      及己○○表示拒絕，伊就說先幫伊將人抓上車之後要走再
      走，他們二人就將被害人抬上車；甲○○及己○○下車時
      ，伊告訴他們二人跟著伊走，他們二人就開另一部車跟在
      伊開的車後面跟著走；伊當時跟檢察官說甲○○及己○○
      知道伊是去領錢，是因為己○○開車載伊去的，他應該知
      道伊去領錢；伊知道被害人約早上七點四十分許會到公司
      上班，伊等到達公司約等了一個小時被害人才到公司上班
      ，被害人進入公司時，伊並沒有開燈，甲○○及己○○二
      人馬上過來抓人，伊則打人，是直接將被害人壓在地上，
      被害人被伊等打後，轉過頭來看到伊，並喊伊的名字，伊
      看到旁邊有膠帶，就先用毛巾塞住她嘴巴，再拿膠帶纏著
      她，之後再將手綁住，腳是抬上車後才綁的，是甲○○及
      己○○一個抬頭，一個抬腳將被害人抬上車，由他們二人
      坐在被害人兩側，伊則開被害人的車到原先停車的地方，
      甲○○及己○○下車後，伊即告訴他們二人先跟後面，就
      講這樣而已，之後到二林某處停車，詳細地址伊也不清楚
      ，就將皮包從被害人身上拿走，並問被害人提款卡密碼，
      開始她沒講，到後來才講，她告訴伊她兒子快下課了，伊
      跟她說快講完就可以回去，她就告訴伊密碼，之後伊告訴
      己○○請他載伊出去一下，甲○○則留在現場，伊從頭到
      尾都沒有說要去領錢；伊從頭到尾講了幾次，不可能從第
      一次警詢筆錄到現在這一次講的都是一樣的，伊在警詢時
      確有說甲○○及己○○二人是出於自願強盜被害人的財物
      等語。被告丙○○迭次所為之供述及證述，對於毆打、強
      盜及捆綁被害人及盜領款項之事實均相吻合，而就搶奪皮
      包之時間點，被告甲○○及己○○是否知其要盜領被害人
      款項、是否要強盜被害人財物等問題則前後供述略有不一
      ，並稱被告甲○○及己○○均不知情云云。然被害人之皮
      包是橫背（斜背於身上）已如前述，被害人既遭捆綁手腳
      ，被告丙○○如何能於被害人遭捆綁時將被害人之皮包取
      下，且被告丙○○於檢察官送審時，本院審核羈押要件時
      明確供稱：被害人的皮包是在公司裡面就搶過來等語。又
      被告甲○○於本院結證稱：被告丙○○要去盜領被害人之
      款項時，伊知道他與己○○是要去領錢等語（詳如後述）
      。其等之供述已有矛盾不一之情形，是被告丙○○前開有
      利於被告甲○○及己○○之陳述，應係為迴護被告甲○○
      及己○○，不足採信。另被告丙○○明知被害人係於早上
      七時四十分許會到茂盛公司上班，而該公司其他員工於早
      上八時即應會到公司上班，且於作案時並未蒙面或戴口罩
      以隱匿其身分，顯見係其等到達茂盛公司後即有意強盜被
      害人財物，並欲將被害人押走，非如其所辯是因被害人認
      出其身分始要強盜被害人並將其押走。由上開所述，勘認
      被告甲○○及己○○二人確有與被告丙○○共同為上開犯
      行。
（三）被告己○○雖為前揭所辯，然其於警詢中供稱：伊與丙○○、甲○○三人共同強盜，當天約七時許，由丙○○持大
      門遙控器開啟大門後，伊等三人就進入辦公室等待，過了
      一會被害人就進來，伊就與甲○○二人將被害人壓在地上
      ，而丙○○持預藏之膠帶綁被害人之眼睛及嘴巴，之後伊
      等三人就押被害人坐上被害人所有之車子，再綁被害人的
      手腳，伊及甲○○、被害人坐在後座，丙○○則開車在工
      廠附近逛，之後停在某路旁由丙○○打開被害人的皮包拿
      出金融卡後，丙○○便載伊等到原來伊等停車之處，由伊
      另駕駛伊開來的自小客車載甲○○前往某處釣魚場；當丙○○知道被害人提款卡密碼後，伊與丙○○一同前往二林
      鎮，並由丙○○在二林鎮市區的提款機每次提領二萬元，
      總共提領幾次伊不知道，這時丙○○認為錢領的不夠多，
      就拿被害人的存摺到二林鎮的彰化銀行領錢，但未領到錢
      ，後來甲○○就改搭丙○○的車負責看管被害人，伊等分
      乘二輛車到彰化縣員林鎮的彰化銀行，再由丙○○持存摺
      下車準備領錢，當時剛好有巡邏警察，被害人下車喊救命
      ，伊等就各自逃跑；強盜多少財物伊不清楚，但事後伊等
      以電話聯絡在永靖某一檳榔攤會合，丙○○就各拿五千元
      給伊及甲○○；伊與甲○○本來都不認識丙○○，是綽號
      阿琪之男子介紹認識，當時阿琪說有一個女人欠丙○○錢
      ，丙○○曾催討過，但要不到錢，所以叫伊與甲○○二人
      可以和丙○○一去綁被害人，每人可分得五萬元，但伊卻
      只分得五千元；大約在強盜前一星期內某日，經由電話聯
      絡伊等一起在楓采汽車旅館外的停車場商討如何綁架，當
      時有伊及丙○○、甲○○及阿琪在場，另於強盜當天伊等
      也是在該停車場會合後，伊與丙○○、甲○○再前往強盜
      ；案發後伊與丙○○、甲○○及阿琪四人有再會合，都是
      在楓采汽車旅館旁的停車場，是為了要商討如果有人被警
      察抓到，就要說什麼都不知道，自己要承擔起來等語。又
      於偵查中結證稱：本來是要去討錢，到場後才知道丙○○
      要伊等抓被害人，丙○○威脅伊等，伊等只好抓被害人，
      由丙○○開車，被害人坐在伊與甲○○二人中間，財物伊
      都沒有拿，是丙○○拿走的，當時只有丙○○打被害人，
      伊與甲○○二人都沒有打；乙○○只有通知伊等要與丙○○會合，因為丙○○有一筆錢要討回來，但沒有要伊等作
      什麼事，丙○○事先也沒有說什麼，是到場才知道要做何
      事，伊等帶走被害人有將被害人的眼睛、嘴巴、手腳都綁
      住，到二林鎮提款是因為丙○○問出密碼才去的；是去的
      時候才知道要押人，當時伊與甲○○不要押，丙○○就罵
      伊等二人；押人時就知道不是單純要錢，丙○○跟伊等二
      人說只要押到車上就好；被害人開鐵門要進來時，丙○○
      沒說什麼就打被害人，之後丙○○說要將被害人抓上車，
      伊與甲○○就把被害人抓上車，是阿琪說被害人欠錢，去
      綁人可以分五萬元；到二林鎮盜領款項時，第一次提款伊
      不知道，後來才知道，伊與甲○○問丙○○為何這樣做，
      他說做了就做了，當時丙○○要伊跟他去一個地方，伊就
      載丙○○去，由甲○○看守被害人，提完第一次後又陸陸
      續續提很多次，後來丙○○嫌錢提不夠，就載被害人在前
      面開車，伊跟甲○○跟在後面，到員林鎮領錢；丙○○說
      大約有二百萬元的欠款，但伊沒有看到借據或本票；事後
      伊分得五千元，但不知道是什麼錢等語。再於本院審理時
      證稱：伊與甲○○是在九十三年二月十三日晚上經乙○○
      介紹認識，到凌晨零時許到海龍王釣蝦場聚會，大概是凌
      晨四、五時許先出發去開伊的車，丙○○在十三日晚上八
      、九點時在汽車旅館時說是要去向被害人討債，金額約二
      百多萬元，當時伊與甲○○都有聽到，乙○○也在場，但
      沒有說要如何討，也沒有說要打人；離開釣蝦場後搭丙○○的車去開伊的車，在跟丙○○開車到茂盛公司附近，改
      搭丙○○的車到該公司，由丙○○開該公司的門進入該公
      司，大約七點半時被害人來上班，丙○○說要伊二人聽他
      的話，被害人一進來，丙○○就說「妳再囂張看看」，並
      叫伊與甲○○去抓她，伊等二人即一人抓一邊，接著丙○○就用手打被害人，打完後就要綁被害人，丙○○去找膠
      帶，伊二人繼續抓著被害人，但沒有打她，綁完後伊等就
      將被害人押上車，在丙○○打被害人時有用毛巾塞住被害
      人嘴巴，之後改用膠帶綁住嘴巴及手腳，才由伊與甲○○
      將被害人抬上車，伊等二人並坐在被害人兩側；丙○○載
      伊等到原停車處，伊等就一路跟在丙○○車後，到一個不
      詳地名的地方，丙○○與被害人在車內，不知多久丙○○
      下車說被害人要還錢，並叫伊載他去二林鎮附近，到後丙○○下車，伊則在車上等他，但不知丙○○下車做何事，
      這個時候甲○○在被害人車外看守被害人；伊載丙○○去
      領錢，但丙○○說錢領不夠，他拿存摺要去員林鎮的彰化
      銀行領錢，這時伊與甲○○在伊的車上，丙○○與被害人
      在被害人的車上，到員林後丙○○拿存摺要下去領錢時，
      被害人看到巡邏警察就下車喊救命，伊等就走開；伊與丙○○領錢回來後被害人說她口渴，丙○○就拿水給她喝，
      丙○○告訴伊被害人不知怎樣，當時膠帶及剪刀放在伊車
      上，丙○○有拿剪刀去剪，伊有下車去看，當時甲○○在
      被害人車外看管，伊等要走時才上伊的車，所以甲○○也
      有看到；出伊在警局有說大約在強盜前一星期內某日經由
      電話聯絡，一起約在楓采汽車旅館外商討如何綁架，丙○○有分給伊等二人，錢是拿給乙○○，乙○○再將錢拿給
      伊等，伊拿到五千元，是在員林鎮乙○○的檳榔攤拿的，
      伊等犯案後是乙○○打電話給伊前往楓采汽車旅館會合，
      談何事不知道；是去警局時伊等三人才商量要如何說，談
      好要這樣講，丙○○說當時聚會是要將事情撇清；丙○○
      是恐嚇伊，伊才會押人，他恐嚇伊如不聽話，要對伊的家
      人不利等語。其前後所為之供述不一，並互相矛盾，且與
      被告丙○○所為之供述不同，而被告甲○○於本院結證稱
      ：被告丙○○要去盜領被害人之款項時，伊知道他與己○○是要去領錢，丙○○說有一個女子欠他錢，要把她抓走
      ；伊並沒有看到丙○○有拿水給被害人喝及拿剪刀剪開被
      害人綁在手腳上之膠帶，丙○○並沒有說如果伊等不聽他
      指揮要對伊等之家人不利等語（詳如後述）不符，顯見被
      告己○○所為之供述，應是避重就輕之詞，要無可採。況
      被告己○○於本院第一次準備程序時，其所委任之辯護人
      朱浩萍律師亦在場（嗣已解除委任），經本院訊其對檢察
      官之起訴事實有何意見？被告己○○即為認罪之供述，且
      其辯護人朱浩萍律師至看守所接見被告己○○後，經其告
      以卷證要旨，並經被告閱讀相關筆錄後，表示願對起訴之
      犯罪事實，全部認罪後，於九十四年四月二十六日具狀向
      本院請求准予從輕量處，有刑事辯護意旨狀在卷可按，更
      足以證明被告己○○其後所為之辯述係事後避重就輕之詞
      ，無可採信，堪認被告己○○確有參與本件犯罪事實之犯
      行。
（四）被告甲○○雖為前揭所辯，然其於警詢中供稱：伊是在案
      發前一天即九十三年二月十三日晚上約十一時許，接到阿
      琪打電話給伊，告訴伊要報伊賺一筆錢，叫伊當天晚上十
      二點前往彰化縣員林鎮楓采汽車旅館旁空地等候，告訴伊
      要和丙○○、己○○一起去處理事情，丙○○就以一部箱
      型車載伊及己○○到埔心鄉海龍王釣蝦場，一直到翌日即
      二月十四日凌晨三、四點阿琪才來會合，阿琪告訴伊及己○○說事情要處理完美一點，但沒有說要處理何事，伊即
      與己○○坐上丙○○所駕駛之箱型車回到楓采汽車旅館叫
      己○○開他的車，跟丙○○到彰化縣田尾鄉，丙○○即要
      己○○將車停在路邊，再坐上丙○○的車到達北斗鎮的一
      家公司，丙○○以遙控器打開該公司的鐵門，伊等就進入
      該公司的辦公室，丙○○說有一女子欠他的錢，不還他，
      所以要將她抓走，伊三人等到早上七時許，見到有一名女
      子進來辦公室，丙○○就要伊與己○○將該女子抓起來，
      丙○○並用膠帶將該女子的眼睛、口、手腳捆綁起來，並
      叫伊二人將該女子押上該女子所駕駛的自用小客車上，由
      丙○○開該部車，伊及己○○負責將該女子押在車後座中
      間，丙○○就開著車子四處遶，之後先去將原先停放在路
      邊的車子開走，伊就坐上己○○開的車，由己○○駕駛尾
      隨在丙○○後面，將車開到一處很偏僻的地方停在路旁，
      丙○○與該女子在車上講話，不知講什麼，過了約一、二
      個鐘頭，丙○○告訴伊要和己○○去領該女子銀行的錢，
      叫伊留在現場負責看管該女子，過了一個多鐘頭他們才回
      來，丙○○就拿一萬二千元給伊，並說要去員林，伊即坐
      在己○○的車上尾隨他到員林鎮彰化銀行員林分行前，丙○○下車到銀行提款機領該女子的錢，此時該女子趁機逃
      出車子大喊救命，伊與己○○見狀就趕緊駕車離去，丙○○則獨自逃跑；案發當時只有丙○○以手毆打被害人頭部
      、臉部等處，伊並不知道搶得及盜領多少財物，伊只分得
      一萬二千元，當時伊有看到被害人的皮包，但不知道是誰
      拿走等語。又於偵查中證稱：本案不知何人策劃，是乙○○要報一條錢給伊賺，但不知是什麼事，是乙○○介紹才
      認識丙○○，伊等玩到凌晨四、五點丙○○才載伊與己○○去北斗，到目的地伊才知道要討錢，等到七點多被害人
      出現，丙○○要伊二人把她抓住，丙○○就把她綁起來，
      那時丙○○就有打被害人，後來丙○○又要伊二人將被害
      人拖上車，在車上又綁她，之後丙○○先載伊等去牽車，
      己○○和伊就跟在丙○○的車後面到一個偏僻的地方，丙○○就先去領錢，伊看著被害人，不知道領多少錢，但他
      領完後給伊一萬二千元，不知道有無給己○○錢，伊有看
      到被害人的皮包，但沒有拿；案發前一天乙○○介紹伊認
      識丙○○，說要報一條錢給伊賺，但沒有說處理何事，先
      約在楓采汽車旅館再到海龍王釣蝦場，到了早上乙○○叫
      伊與丙○○一起去，有一個女會計師欠丙○○錢不還，丙○○一進去就傷害被害人，但伊不知道為何要傷害她，也
      不知道為何要把她押上車；當時是伊與己○○一人一邊抓
      住被害人，是丙○○要伊等抓人，丙○○則捆住她的雙手
      、雙腳，用膠帶蒙住她的眼睛；在北斗該公司上車後該女
      子的皮包已經放在車子前座，伊與己○○坐在該女子兩側
      ；在警詢時並沒有遭到刑求，也是出於自由意識陳述，當
      時是丙○○不客氣的命令，伊等才會繼續押住被害人等語
      。再於本院審理時證稱：丙○○是乙○○在九十三年二月
      十三日晚上十一時許，在楓采汽車旅館介紹認識的，認識
      後伊與丙○○、己○○三人就前往埔心鄉海龍王釣蝦場，
      乙○○當時說要介紹一筆錢給伊賺，是要跟丙○○去討債
      ，但沒有講到其他細節，乙○○之後有到海龍王釣蝦場，
      但未久即離去；伊三人離開海龍王釣蝦場後，先去開己○○的車，再開二部車到茂盛公司附近停車，三人改坐丙○○的車到茂監公司，到該公司時天已經亮了，丙○○就拿
      遙控器開門，進入公司後丙○○說有一個女子欠他錢不還
      ，要把她抓走，被害人進入後丙○○就把她拉進來，並打
      她，再叫伊二人將她抓住，用膠帶將她綁住，是綁手腳及
      嘴巴，綁完後丙○○叫伊二人將她帶走，當時很混亂伊沒
      看到被害人的皮包，也有不知道何人將皮包拿走，在這過
      程丙○○口氣很不好，他一直說伊二人不能走，但沒有說
      要傷害伊的家人，只說如果不聽他的就試試看，叫伊二人
      抓緊一點；綁完被害人後丙○○叫伊與己○○將被害人抬
      上車，一人抬一邊抬上被害人的自小客車，伊即與己○○
      坐在後座，被害人坐伊等中間，再由丙○○開車去取己○○的車，伊再與己○○上另一部車跟在丙○○車後到一個
      偏僻的地方，約過了一個小時，丙○○下車說被害人要還
      錢叫伊看著被害人，他要與己○○去領錢，伊就在該處的
      車外看著被害人，當時伊是知道丙○○要去領錢，己○○
      應該也有聽到，但不知己○○是否知道要用提款卡領錢，
      他們領錢回來後，伊跟丙○○說要回家，丙○○說等一下
      ，要伊二人再陪他到員林，但沒有說做何事，伊即坐己○○的車跟著丙○○的車到員林；伊在看守被害人時，被害
      人都是被綁著，丙○○他們從二林回來，到要到員林之前
      伊都沒有看到丙○○將被害人鬆綁，但有說被害人口渴，
      不過伊不知道丙○○有無拿水給被害人喝，也沒有看到丙○○找己○○拿剪刀，但丙○○有拿一萬二千元給伊；事
      發後當天下午丙○○有打電話給伊，約在楓采汽車旅館會
      合，乙○○及己○○也有到場，丙○○叫伊不要擔心，如
      果出事他會承擔，乙○○只叫伊等不要擔心等語。就被告
      甲○○前後之供述，其確有參與本件所有之犯罪過程，雖
      其矢口否認有參與傷害被害人及強盜、盜領被害人財物，
      然參以被害人戊○○及被告丙○○、己○○前開證述，其
      就傷害被害人及強盜、盜領被害人財物部分之犯行亦係全
      程參與，其前開所辯，無非係事後卸責之詞，要無可採。
（五）證人乙○○於警詢、偵查中證稱：伊確有於九十四年二月
      十三日晚上十一時許打電話告訴甲○○，要給他賺一筆，
      並於當日晚上十二時許，約在楓采汽車旅館旁等候丙○○
      及己○○，但沒有策劃本件搶案，也沒有參與本案，也不
      知甲○○及己○○為何指證伊教唆他們二人去強盜財物，
      案發當天凌晨伊有跟甲○○等人一起吃蝦子，伊吃完後就
      回家，並不知道他們去北斗等語。另證人洪斗山警員於偵
      查中證稱：伊是案發後三、四天去找丙○○的女友，因伊
      辦過丙○○的竊盜案，才知道他女友，是告訴他女友，叫
      她要丙○○出面投案等語。其等所為之證述均不能為被告
      等有利或不利之認定。又被告己○○之辯護人提出臺灣大
      哥大行動電話通聯紀錄，以證明被告己○○與被告丙○○
      在
      本件事發前並無以電話聯繫，然業經被告丙○○於本院審
      理時證稱：其與被告己○○於本件事發前並未以電話聯絡
      過等語。且其等有無於案發前以電話聯絡，對本案事實之
      認定並無影響，是此部分之書證亦不能為有利於被告己○○之認定。
（六）綜上所述，被告丙○○、己○○、甲○○三人均參與本件
      所有之犯罪過程，雖被告己○○、甲○○辯稱是遭被告丙○○所逼，然被告己○○、甲○○均比被告丙○○壯碩，
      並據被告己○○、甲○○供稱被告丙○○僅係口氣較大聲
      而已，且被告己○○於本案羈押期間，在看守所與同房之
      被羈押人發生互毆行為，並於本院證稱：伊不一定會怕丙○○，如果丙○○打伊，伊會還手等語。已據被告己○○
      證述在卷，是被告己○○、甲○○如何會害怕被告林超燕
      之脅迫。況被告己○○、甲○○於被告丙○○將其等載至
      原停車地點後，即另駕駛一部自用小客車，其等如係遭被
      告丙○○脅迫，則其時即可駕駛該部自用小客車離去，何
      以還會駕車跟在被告丙○○之車後，在二林鎮、埤頭鄉、
      北斗鎮等地閒遶，再停車在二林鎮之某偏僻地方，被告己○○再與被告丙○○前往盜領被害人款項，被告甲○○則
      願意留下看守被害人？俟被告丙○○盜領被害人款項後，
      被告己○○、甲○○仍再另駕駛一部車尾隨在被告丙○○
      車後由二林鎮至員林鎮，再於事後會合商討如何卸責。是
      被告己○○、甲○○辯稱非自願參與本件犯行，顯均係事
      後卸責之詞，不可採信。此外，復有證人即金飾店老闆蕭
      瑞平於警詢時之證述，及提出之金飾買賣紀錄一紙，被害
      人戊○○及其夫之提款卡交易往來明細表、提款地點一覽
      表、提款翻拍照片、被害人戊○○提出之張天長診所診斷
      證明書等在卷可資佐證，本件事證業已明確，被告等之犯
      行均堪認定。
三、核被告丙○○、己○○、甲○○所為，均係犯刑法第二百七
    十七條第一項之傷害罪、第三百三十條第一項之結夥三人以
    上強盜罪、第三百零二條第一項之私行拘禁罪（起訴書誤載
    為第三百零六條第一項）、第三百三十九條之二第一項之利
    用自動付款設備詐欺取財罪。被告丙○○另犯刑法第三百二
    十條第一項之竊盜罪。又被告等先後多次盜領被害人款項之
    犯行，時間緊接，所犯又係構成要件相同之罪名，顯係基於
    概括犯意反覆為之，為連續犯，應依刑法第五十六條之規定
    論以一罪，並加重其刑。另被告丙○○、己○○、甲○○三
    人就前開所犯傷害罪、加重強盜罪、私行拘禁罪、利用自動
    付款設備詐欺取財罪，均有犯意之聯絡及行為之分擔，均為
    共同正犯。被告三人前開所犯之罪，有方法、結果之牽連，
    為牽連犯，應依刑法第五十五條之規定從一重之加重強盜罪
    論處。再被告等係待被害人一進入公司即毆打被害人令其無
    法抗拒，再強取其皮包、汽車鑰匙，故所犯傷害與強盜罪，
    二罪間有方法、結果關係，檢察官認傷害部分係另行起意，
    容有誤會，附此敘明。被告丙○○所犯前開竊盜罪及加重強
    盜罪間，犯罪構成要件不同，行為互殊，顯係基於各別犯意
    為之，應予分論併罰。爰審酌被告等犯罪之動機、目的，所
    生危害，其等均年輕力壯竟不思上進，竟先毆打被害人，再
    於強取被害人之財物後，妨害被害人之自由，及盜領被害人
    之款項，惟被告丙○○已坦承犯行，然係提議強盜之人，被
    告己○○、甲○○迄今仍未坦認犯行，被告丙○○係侵入他
    人住宅竊盜，有潛在危險等一切情狀，各量處如主文所示之
    刑，被告丙○○部分並定其應執行之刑，以示懲處。至被告
    等強盜所用之口罩二個，雖為共同被告丙○○所有，然業已
    滅失，已據被告等供明在卷，不為沒收之諭知，併予敘明。
據上論斷，應依刑事訴訟法第二百九十九條第一項前段，刑法第
二十八條、第三百二十條第一項、第二百七十七條第一項、第三
百三十條第一項、第三百二十一條第一項第三款、第三百零二條
第一項、第三百三十九條之二第一項、第五十五條、第五十一條
第五款，罰金罰款提高標準條例第一條前段，判決如主文。
本件經檢察官姚玎霖到庭執行職務。
中　　華　　民　　國　　94　　年　　10　　月　　12　　日
                      臺灣彰化地方法院刑事第一庭
                          審判長法官  葉  榮  郎
                          法　　　官  唐  中  興
                          法　　　官  陳  秋  錦
以上正本證明與原本無異。
如不服本判決，應於判決送達後10日內，向本院提出上訴狀（須
附繕本）。
告訴人或被害人對於判決如有不服具備理由請求檢察官上訴者，
其上訴期間之計算係以檢察官收受判決正本之日期為準。
中　　華　　民　　國　　94　　年　　10　　月　　12　　日
                          書  記  官  于  淑  真
中華民國刑法第320條
(普通竊盜罪、竊佔罪)
意圖為自己或第三人不法之所有，而竊取他人之動產者，為竊盜
罪，處 5 年以下有期徒刑、拘役或 500 元以下罰金。
意圖為自己或第三人不法之利益，而竊佔他人之不動產者，依前
項之規定處斷。
前二項之未遂犯罰之。
中華民國刑法第277條
(普通傷害罪)
傷害人之身體或健康者，處 3 年以下有期徒刑、拘役或 1 千元
以下罰金。
犯前項之罪因而致人於死者，處無期徒刑或 7 年以上有期徒刑；
致重傷者，處3 年以上10年以下有期徒刑。
中華民國刑法第330條
犯強盜罪而有第 321 條第 1 項各款情形之一者，處 7 年以上有
期徒刑。
前項之未遂犯罰之。
中華民國刑法第321條
犯竊盜罪而有左列情形之一者，處 6 月以上、 5 年以下有期徒
刑：
一  於夜間侵入住宅或有人居住之建築物、船艦或隱匿其內而犯
之者。
二  毀越門扇、牆垣或其他安全設備而犯之者。
三  攜帶兇器而犯之者。
四  結夥三人以上而犯之者。
五  乘火災、水災或其他災害之際而犯之者。
六  在車站或埠頭而犯之者。
前項之未遂犯罰之。
中華民國刑法第302條
(剝奪他人行動自由罪)
私行拘禁或以其他非法方法，剝奪人之行動自由者，處 5 年以下
有期徒刑、拘役或 300 元以下罰金。
因而致人於死者，處無期徒刑或 7 年以上有期徒刑，致重傷者，
處 3 年以上 10 年以下有期徒刑。
第 1 項之未遂犯罰之。
中華民國刑法第339條
(普通詐欺罪)
意圖為自己或第三人不法之所有，以詐術使人將本人或第三人之
物交付者，處5 年以下有期徒刑、拘役或科或併科1 千元以下罰
金。
以前項方法得財產上不法之利益或使第三人得之者，亦同。
前二項之未遂犯罰之。
